th: บ้านและสวน > ของประดับตกแต่ง > กันหันสำหรับชี้ทิศทางลมและที่ตกแต่งหลังคา: อุปกรณ์ตกแต่งหลังคา; กันหันสำหรับชี้ทิศทางลม
pl: Dom i ogród > Ozdoby > Wiatrowskazy i ozdoby dachowe: Ozdoby dachowe; Wiatrowskazy
pt-BR: Casa e jardim > Decoração > Cata-ventos e decoração de telhado: Decorações de telhado; Palhetas meteorológicas
fi: Koti ja puutarha > Koristeet > Tuuliviirit ja kattokoristeet: Kattokoristeet; Tuuliviirit
en: Home & Garden > Decor > Weather Vanes & Roof Decor: Roof Decors; Weather Vanes
lt-LT: Namai ir sodas > Dekoras > Vėtrungės ir stogo dekoras: Stogo dekoras; Vėtrungės
pt-PT: Casa e jardim > Decoração > Cata-ventos e decoração de telhado: Decorações de telhado; Cata-ventos
cs: Dům a zahrada > Bytové doplňky a dekorace > Korouhvičky a střešní dekorace: Střešní dekorace; Korouhvičky
vi: Nhà và vườn > Trang trí > Chong chóng gió và trang trí mái nhà: Trang trí mái nhà; Chong chóng gió
hr-HR: Dom i vrt > Dekoracije > Vjetrokazi i krovni ukrasi: Krovni ukrasi; Vjetrokazi
ro-RO: Casă și grădină > Decorațiuni > Giruete și decorațiuni pentru acoperișuri: Decorațiuni pentru acoperișuri; Giruete
el: Σπίτι & κήπος > Διακόσμηση > Ανεμοδείκτες & διακοσμήσεις οροφής: Διακοσμητικά στέγης; Ανεμοδείκτες
es: Casa y jardín > Decoración > Veletas y decoración de tejados: Decoraciones de techo; Veletas
it: Casa e giardino > Arredo > Segnavento e ornamenti tetti: Ornamenti per tetto; Banderuole meteorologiche
de: Heim & Garten > Dekoration > Wetterfahnen & Dachdekoration: Dachdekorationen; Wetterfahnen
bg-BG: Дом и градина > Декорация > Ветропоказатели и декорации за покрив: Декорации за покрив; Ветропоказатели
sl-SI: Dom in vrt > Dekoracija > Okrasni strešni elementi in strešna dekoracija: Strešna dekoracija; Okrasni strešni elementi
fr: Maison et jardin > Décorations > Girouettes et décorations de toit: Décors de toit; Girouettes
sv: Hem och trädgård > Dekor > Vindflöjlar och takdekor: Takdekorer; Vindflöjlar
zh-TW: 居家和庭園 > 裝飾用品 > 風向標/屋頂裝飾: 屋頂裝飾; 風向標
nb: Hjem og hage > Dekor > Værhaner og takdekor: Takdekor; Værhaner
hu: Otthon és kert > Dekoráció > Időjárásjelzők és tetődekoráció: Tetődekorációk; Időjárásjelzők
tr: Ev ve Bahçe > Dekor > Yelkovanlar ve Çatı Süsleri: Çatı Süsleri; Yelkovanlar
ru: Дом и сад > Декор > Флюгеры и украшения для крыш: Украшения для крыш; Флюгеры
da: Hjem og have > Indretning > Vejrhaner og tagpynt: Tagpynt; Vejrhaner
zh-CN: 家居与园艺 > 装饰 > 风向标与屋顶饰物: 屋顶饰物; 风向标
ja: ホーム・ガーデン > インテリア・エクステリア > 風向計・屋根飾り: 屋根飾り; 風見鶏
nl: Huis en tuin > Decoratie > Windvanen en dakversiering: Dakversiering; Windvanen
ko: 가정/원예 용품 > 실내 장식 > 풍향계/지붕 장식: 지붕 장식; 풍향계
sk-SK: Dom a záhrada > Dekorácie > Veterníky a strešné dekorácie: Strešné dekorácie; Veterníky